【裁判字號】    92,訴,3706
【裁判日期】    921124
【裁判案由】    營業稅
【裁判全文】
臺北高等行政法院裁定                            九十二年度訴字第三七○六號
    原      告  甲○○
    被      告  財政部臺北市國稅局
    代  表  人  張盛和（局長）
右當事人間因營業稅事件，原告不服財政部中華民國九十二年一月十三日台財訴字第
○九○○○三二六一七號訴願決定，提起行政訴訟。本院裁定如左：
    主  文
原告之訴駁回。
訴訟費用由原告負擔。
    理  由
一、按撤銷訴訟之提起，應於訴願決定書送達後二個月之不變期間內為之，此為行政
    訴訟法第一百零六條第一項前段所明定。本件原告因營業稅事件，不服臺北市稅
    捐稽徵處所為八十九年營處字第八九○七三○號處分書，申經復查結果未獲變更
    ，提起訴願，經財政部於民國（以下同）九十二年一月十三日以台財訴字第○九
    ○○○三二六一七號訴願決定駁回，該訴願決定書並於於民國（下同）九十二年
    一月二十一日送達原告，由原告簽名收受，有財政部郵務送達證書附訴願卷可稽
    。是原告提起行政訴訟之期間，應自九十二年一月二十二日起算，至同年三月二
    十三日即已屆滿（原告住所地在臺北縣，本院所在地在臺北市，故扣除在途期間
    二日），但因該末日適為星期日，依規定以次日代之，即九十二年三月二十四日
    為屆滿日。原告遲至九十二年八月十二日始向本院提起行政訴訟，此有本院加蓋
    於訴狀上收文戳記所載日期可考，已逾法定不變期間。至原告主張其於九十二年
    三月二十五日誤向財政部提起本件行政訴訟，經本院於九十二年九月十八日向財
    政部函查是否有收受原告不服財政部台財訴字第○九○○○三二六一七號訴願決
    定提起行政訴訟之書狀，經財政部於九十二年十月十六日台財訴字第○九二○○
    五九八六二號函復結果，查係原告對另案原行政處分機關桃園縣稅捐稽徵處所為
    「桃稅法字第○九一○○一二六九八號處分書」向財政部提起訴願之「訴願申請
    書」補正蓋章之書狀，有該訴願申請書影本及「掛號函件第九三○七九四號信封
    」影本附於本院卷可參（原本附於本院九十二年度訴字第三七○四案訴願機關卷
    內），核與原告起訴狀所附掛號郵件收件回執第一碼「九三○七九四」相符，是
    該訴願申請書影本與本案並無關連，並非原告所稱「誤向財政部提起本件行政訴
    訟」，故原告此部分之主張，要無可採。況縱原告係於九十二年三月二十五日提
    起本件行政訴訟，依前揭說明其起訴亦已逾期。是原告提起本件訴訟依首開法條
    規定，顯非合法，應予駁回。
二、依行政訴訟法第一百零七條第一項第六款、第一百零四條、民事訴訟法第九十五
    條、第七十八條，裁定如主文。
中      華      民      國    九十二    年     十一     月    二十四    日
                 臺 北 高 等 行 政 法 院   第 五 庭
                                審判長法官  張瓊文
                                      法官  劉介中
                                      法官  黃清光
右為正本係照原本作成。
如不服本裁定，應於送達後十日內向本院提出抗告狀（須按他造人數附繕本）。
中      華      民      國    九十二    年     十一     月    二十四    日
                                    書記官  楊子鋒


司法院資訊處製作；財團法人民間司法改革基金會備份。
